【裁判字號】    98,訴緝,24
【裁判日期】    980527
【裁判案由】    槍砲彈藥刀械管制條例
【裁判全文】
臺灣臺南地方法院刑事判決              98年度訴緝字第24號
公  訴  人  臺灣台南地方法院檢察署檢察官
被      告  乙○○
選任辯護人  林春發律師
上列被告因槍砲彈藥刀械管制條例案件，經檢察官提起公訴（八
十八年度營偵字第一二七六號），本院判決如下：
    主  文
乙○○未經許可，製造可發射子彈具有殺傷力之改造手槍，累犯
，處有期徒刑陸年，併科罰金新臺幣拾萬元，罰金如易服勞役
，以罰金總額與陸個月之日數比例折算。扣案附表編號1所示仿
COLT廠半自動手槍製造之改造手槍壹枝（含彈匣壹個，槍枝管制
編號：0000000000號）、編號2所示改造子彈顆、
編號3所示土造槍管半成品壹支與編號4至22所示之工具，均沒收
。
    事  實
一、乙○○於民國八十一年間因違反麻醉藥品管理條例案件，經
    本院八十一年度易字第二六七二號判處有期徒刑八月、緩刑
    五年確定，嗣撤銷緩刑，所處徒刑於八十五年一月十二日執
    行完畢；復因違反槍砲彈藥刀械管制條例，為台灣嘉義地方
    法院八十一年度訴字第七三一號判處有期徒刑一年二月確定
    ，於八十四年一月二十六日假釋付保護管束，於八十四年五
    月十二日保護管束期滿視為執行完畢；又於八十六年間再度
    違反麻醉藥品管理條例，為本院八十六年度易字第一七○八
    號判處有期徒刑六月確定，甫於八十六年九月十五日易科罰
    金執行完畢。
二、詎猶不知悔改，於八十八年七月間，在台南縣白河鎮詔安里
    詔安厝二十三號住所，將其所購得未具殺傷力之玩具手槍及
    玩具子彈，以附表編號4至22所示工具將玩具手槍製造成具
    有殺傷力之改造手槍，並將玩具槍金屬彈殼製造成具有殺傷
    力之改造子彈，而持有之。嗣於八十八年八月三日十三時三
    十分許，經警持台灣台南地方法院檢察署檢察官核發之搜索
    票，在上開住處實施搜索，查獲上開改造完成具有殺傷力如
    附表編號1至3所示之改造手槍一支（含彈匣一個，係仿COLT
    廠半自動手槍製造之玩具槍換裝車通之金屬槍管改造而成，
    槍枝管制編號：0000000000）、子彈五顆（玩具槍金屬彈殼
    加裝金屬彈頭組合而成之改造子彈，直徑約9.5 mm）、改造
    槍管半成品一支（係金屬車造之土造槍管半成品）及如附表
    編號4至22所示之工具等物扣案。
三、案經台南縣警察局新營分局報告台灣台南地方法院檢察署檢
    察官偵查起訴。
    理    由
壹、程序方面（證據能力）
一、按被告以外之人於審判外之言詞或書面陳述，除法律有規定
    者外，不得作為證據，刑事訴訟法第一百五十九條第一項定
    有明文。次按法院或檢察官得囑託醫院、學校或其他相當之
    機關、團體為鑑定，．．．其須以言詞報告或說明時，得命
    實施鑑定之人為之；鑑定之經過及其結果，應命鑑定人以言
    詞或書面報告，亦為為刑事訴訟法第二百零八條第一項、第
    二百零六條第一項所明定。是鑑定人受法院或檢察官囑託所
    為之書面或言詞鑑定，應屬首揭刑事訴訟法第一百五十九條
    第一項所指法律有規定之情形，自具有證據能力，得為認定
    犯罪事實之證據。準此，本案以下所引內政部警政署刑事警
    察局八十八年八月十二日刑鑑字第七七○四二號鑑驗通知書
    與內政部警政署刑事警察局巡官甲○○到庭以言詞陳述之鑑
    定意見，係分別受檢察官與法院之囑託，就附表所示扣案手
    槍、槍管與改造工具等所為之書面鑑定報告與言詞鑑定，參
    諸前開說明，自均有證據能力。
二、再按刑事訴訟法第一百五十九條係針對被告以外之人於審判
    外之言詞或書面陳述所為規範（即傳聞法則），被告之供述
    並無該條規定之適用。本案以下所引檢察官所提出之證據即
    被告自白之供述及如附表所示扣案物、查獲現場照片等物證
    ，關於其證據能力，業經被告與辯護人於準備程序表示「無
    意見」（參見本院第二卷第65頁），且迄至本案言詞辯論終
    結前未就其證據能力聲明異議，本院審酌本案被告白白之供
    述並無違法取供情事，如附表所示扣案物、查獲現場照片等
    物證，係警察機關合法執行搜索扣押所取得之證據資料，有
    台灣台南地方法院檢察署檢察官八十八年八月二日核發之搜
    索票、台南縣警察局新營分局八十八年八月三日執行搜索報
    告與搜索扣押證明筆錄附卷可稽（警卷第8-11頁），且與本
    案具有關聯性，認屬適當，均得作為本案證據，合先說明。
貳、實體方面
一、訊之被告對於上揭事實，於警詢、偵查與本院審理時坦承不
    諱。辯護人則以：(一)扣案槍管半成品非經加工，無法供組成
    槍砲之用，非槍砲彈藥刀械管制條例所規範之槍砲主要零件
    ，自無成立該罪之餘地。(二)被告自警詢即供改造手槍、子彈
    係八十八年七月初在嘉義市○○路統一模型店以新台幣七千
    多元購得拿回改造。偵查中並供述改造手槍沒有試射過，足
    見是基於好奇而為，並未以之作為犯罪工具，犯後坦承犯行
    ，態度良好，請從輕量刑。(三)被告對於槍械有特殊興趣，基
    於好奇而改造手槍賞玩，既未持之以犯案，復無不良企圖，
    如同其他鐵道迷收藏火車模型是同一情形。僅因我國管制槍
    械，被告改造槍械之行為於法不容，惟其因好奇使然，依其
    情狀顯有可憫恕之情形，奈何法重情輕，縱以改造手槍最低
    度刑度有期徒刑五年判決仍屬過重，請爰引刑法第五十九條
    酌減被告之刑等語，為被告辯護。
二、經查，上揭事實除據被告於警詢、偵查與本院審理時自白外
    ，並經台南縣警察局新營分局於八十八年八月三日下午十三
    時三十分在台南縣白河鎮詔安里詔安厝二十三號被告住所實
    施搜索，查獲扣得如附表所示改造手槍、子彈、槍管半成品
    與製造工具等物可資佐證，有台灣台南地方法院檢察署檢察
    官八十八年八月二日搜索票、台南縣警察局新營分局八十八
    年八月三日執行搜索報告與搜索扣押證明筆錄、查扣物品清
    單等卷可明。該扣案改造手槍（槍枝管制編號：0000000000
    ）經鑑驗係仿COLT廠半自動手槍製造之玩具槍換裝車通之金
    屬槍管改造而成，其擊發機械正常，具發射子彈功能，認具
    殺傷力；扣案改造子彈五顆，均認係玩具金屬彈殼加裝金屬
    彈頭（直徑約9.5mm）組合而成之改造子彈，經試射二顆結
    果，認具殺傷力；扣案槍管一支，係金屬車造之土造槍管半
    成品（長約13cm、外徑約1.5cm），有內政部警政署刑事警
    察局八十八年八月十二日刑鑑字第七七○四二號鑑驗通知書
    一紙在卷可稽（參見偵查卷第24頁）。又經本院拆解上開改
    造手槍，取出其內槍管與扣案槍管半成品勘驗比對結果：手
    槍槍管長12.9cm、內圈口徑約1cm；扣案槍管半成品長13.2
    cm、內圈口徑約1cm，二支槍管以肉眼觀察判斷均係鋼材，
    並據鑑定人即內政部警政署刑事警察局鑑識科巡官甲○○鑑
    定：扣案槍管具有槍管雛型，其槍管插銷沒有車通，彈室端
    亦未車製完成，為未完全車製完成之槍管半成品，尚無法使
    用於扣案改造手槍之同型槍枝上，惟若繼續車製完成就有可
    能使用到扣案手槍內，另附表編號4至22之工具均為改造手
    槍、子彈有機會使用到的工具，有本院勘驗筆錄、勘驗照片
    與鑑定人甲○○之鑑定意見在卷可稽（本院訴緝卷第67-77
    頁），上開改造手槍、改造子彈與改造槍管半成品均係被告
    以扣案附表編號4至22所示之工具所改造，亦據被告供述無
    訛，綜上，被告製造上開手槍、子彈之犯行洵堪認定。
三、至於被告製造附表編號3所示土造槍管半成品部分，訊之被
    告供述：伊一開始即做二支槍管，扣案手槍內的槍管與扣案
    槍管是以同一支管子切成，都是為了扣案手槍所作，其中一
    支槍管沒有作好（即扣案之槍管半成品），另一支槍管有作
    成功，就組裝到扣案手槍內，因此扣案槍管即未再繼續車製
    等語（本院訴緝卷第68頁背面）。經查，扣案改造手槍係以
    仿COLT廠半自動手槍製造之玩具槍換裝車通之金屬槍管改造
    而成，有上開刑事警察局鑑驗通知書可稽，本院經囑託鑑定
    人即刑事警察局巡官甲○○拆解扣案手槍內槍管，與扣案槍
    管半成品勘驗比對結果，二支槍管以肉眼判斷，均屬同一鋼
    材，內圈口徑均約1公分，色澤、形狀雷同，手槍槍管長
    12.9公分，槍管半成品長13.2公分，該槍管半成品略大於扣
    案手槍槍管，已具槍管雛型，因槍管上插銷未車通，彈室端
    亦未車製完成，無法使用或換裝在扣案手槍內，惟若繼續車
    製就有可能使用到扣案手槍內，有勘驗筆錄（含勘驗照片）
    與鑑定人甲○○鑑定意見在卷可明，因認被告供述：該扣案
    槍管半成品係為製造扣案改造手槍所作一節，尚非無稽，由
    是，被告顯係為了製造扣案改造手槍而製造二支槍管，其中
    一支製造成功換裝到扣案手槍內，另一支半成品槍管即未再
    繼續車製，從而被告製造附表編號3扣案槍管半成品，應屬
    其製造扣案改造手槍之一部而為製造改造手槍之行為所吸收
    ，不另認定其未經許可，製造槍砲主要組成零件未遂犯行，
    併為說明。
四、新舊法之比較
    (一)按被告行為後，槍砲彈藥刀械管制條例於九十四年一月二
      十六日修正，原第十一條第一項規定：「未經許可，製造
      、販賣或運輸第四條第一項第一款所稱其他可發射金屬或
      子彈具有殺傷力之各式槍砲者，處五年以上有期徒刑，併
      科新臺幣一千萬元以下罰金。」，業經修正「刪除」，將
      未經許可，製造、販賣其他可發射子彈具有殺傷力之改造
      手槍罪，改為與未經許可，製造、販賣或運輸鋼筆槍、瓦
      斯槍、麻醉槍、獵槍、空氣槍，同規定於第八條第一項，
      法定刑「五年以上有期徒刑，併科新臺幣一千萬元以下罰
      金。」，變更為「無期徒刑或五年以上有期徒刑，併科新
      臺幣一千萬元以下罰金。」，於同年月二十八日生效施行
      ，至於同條例第十二條未經許可，製造子彈罪，處一年以
      上七年以下有期徒刑，併科新臺幣五百萬元以下罰金之法
      條、刑度均未變動。茲比較新舊法，關於該條例原第十一
      條第一項之未經許可製造具殺傷力槍砲罪部分，以九十四
      年一月二十六日修正前之規定較有利於被告，應適用修正
      前槍砲彈藥刀械管制條例第十一條第一項之規定論處。而
      同條例第十二條第一項之未經許可製造子彈罪因未修正，
      仍適用裁判時即九十四年一月二十六日修正後槍砲彈藥刀
      械管制條例第十二條第一項論處。
    (二)次按被告行為後，刑法部分條文業於九十四年一月七日修
      正，九十四年二月二日公布，九十五年七月一日施行，現
      行刑法第二條第一項規定：「行為後法律有變更者，適用
      行為時之法律，但行為後之法律有利於行為人者，適用最
      有利於行為人之法律。」，上開規定乃與刑法第一條罪刑
      法定主義契合，而貫徹法律禁止溯及既往原則，係規範行
      為後法律變更所生新舊法律比較適用之準據法，是刑法第
      二條雖有修正，但既屬適用法律之準據法，本身尚無比較
      新舊法之問題，應一律適用裁判時之現行刑法第二條規定
      以決定適用之刑罰法律。又本次刑法修正之比較新舊法，
      應就罪刑有關之共犯、未遂犯、想像競合犯、牽連犯、連
      續犯、結合犯，以及累犯加重、自首減輕暨其他法定加減
      原因（如身分加減）與加減例等一切情形，綜其全部罪刑
      之結果而為比較（最高法院九十五年第八次刑事庭會議決
      議）。茲將本案所涉刑法修正法條比較臚列如下：
      1.關於罰金刑，九十四年一月二十六日修正前槍砲彈藥刀
        械管制條例第十一條第一項製造手槍罪與現行同條例第
        十二條第一項製造子彈罪，均有併科罰金之規定，前者
        為「新臺幣一千萬元以下罰金」，後者則規定為「新臺
        幣五百萬元以下罰金」。被告行為後，刑法第三十三條
        第五款罰金刑之規定已有變更，關於罰金最低度，修正
        前為「一元以上」，修正後則規定為「新臺幣一千元以
        上，以百元計算之」，則被告行為時所得科處之罰金刑
        ，經折算為新臺幣後，其最高額依修正前後之規定，固
        無不同，惟其最低額，依九十五年七月一日修正施行前
        刑法第三十三條第五款之規定，為新臺幣三元，修正後
        則為新臺幣一千元，自應適用其行為時法即修正前刑法
        第三十三條第五款之規定。
      2.關於罰金易服勞役之折算標準，被告行為後，刑法第四
        十二條第三項關於罰金易服勞役之規定於九十五年七月
        一日修正施行，依修正前刑法第四十二條第二項前段之
        規定「以（銀元）一元以上三元以下，折算一日。」，
        並參照修正廢止前罰金罰鍰提高標準條例第二條前段規
        定「依刑法第四十一條易科罰金或第四十二條第二項易
        服勞役者，均就其原定數額提高為一百倍折算一日」，
        則被告行為時罰金易服勞役之折算標準，應以銀元三百
        元即新台幣九百元折算一日。修正後刑法第四十二條第
        三項前段則規定為「易服勞役以新臺幣一千元、二千元
        或三千元折算一日」；惟關於易服勞役之期限，依修正
        前刑法第四十二條第二項但書、第三項之規定「勞役期
        限不得逾六個月」、「罰金總額折算逾六個月之日數者
        ，以罰金總額與六個月之日數比例折算」，修正後第四
        十二條第三項但書、第五項前段則分別規定為「勞役期
        限不得逾一年」、「罰金總額折算逾一年之日數者，以
        罰金總額與一年之日數比例折算」。綜合比較修正前後
        罰金易服勞役之折算標準與易服勞役之期限，本案所處
        罰金易服勞役之結果，若依修正前之規定不得逾六個月
        ，修正後則為一年，自以修正前之規定，較有利於被告
        ，應依刑法第二條第一項前段規定，適用修正前刑法第
        四十二條第三項之規定，定其折算標準。
      3.關於累犯之規定，若行為人於前案執行完畢後，五年以
        內故意再犯他罪，不論依修正前刑法第四十七條，或修
        正後刑法第四十七條第一項之規定，均構成累犯，本件
        被告於前案有期徒刑執行完畢後，五年以內故意再犯有
        期徒刑以上本案之罪，不論依舊法或新法均構成累犯，
        對被告而言並無有利或不利之情形，不生新舊法比較之
        問題，應逕依現行法即修正後刑法第四十七條第一項之
        規定，論以累犯。
      4.關於沒收部分，沒收為從刑，係附屬於主刑，不生比較
        輕重問題（最高法院二十四年上字第五二九二號判例）
        ，槍砲彈藥刀械管制條例關於製造持有之槍枝、子彈，
        並無沒收相關規定。修正後刑法第三十八條僅將原條文
        第二項、第三項中「犯人」之用語，修正為「犯罪行為
        人」，並於第一項第三款將原「因犯罪所得之物」，增
        列「因犯罪所生之物」，至於第一項第一款「違禁物」
        、第二款「供犯罪所用或犯罪預備之物」，則未修正，
        上述修正，對被告利益而言，亦無差別，不生新、舊法
        比較輕重問題，應逕適用修正後刑法第三十八條之規定
        。
五、扣案改造手槍、改造子彈，係分屬槍砲彈藥刀械管制條例第
    四條第一項第一款所定之槍砲及同條項第二款所定之彈藥，
    故核被告所為係違反九十四年一月二十六日修正前槍砲彈藥
    刀械管制條例第十一條第一項之未經許可，製造可發射子彈
    具有殺傷力之改造手槍罪、現行同條例第十二條第一項未經
    許可，製造子彈罪，其製造後繼續持有手槍、子彈之行為，
    為其製造行為之當然結果，不另論罪。被告同時製造、持有
    手槍、子彈等違禁物，所侵害者為社會法益，如所製造、持
    有之客體種類相同（如同為手槍，或同為子彈者），縱令同
    種類之客體有數個（如數枝手槍，或數顆子彈），仍為單純
    一罪，不發生想像競合犯問題；若同時製造、持有不同種類
    之客體（如同時持有手槍及子彈），則為一行為觸犯數罪名
    之想像競合犯。本件被告同時製造具有殺傷力之子彈五顆，
    應僅成立未經許可製造子彈之單純一罪，不以其製造之子彈
    數量而成立數罪，其同時製造可發射子彈具有殺傷力之手槍
    與子彈，係一行為觸犯構成要件相異之二罪，為異種之想像
    競合犯，應依刑法五十五條規定，從一重論以修正前槍砲彈
    藥刀械管制條例第十一條第一項之未經許可，製造可發射子
    彈具有殺傷力之改造手槍罪處斷。查被告於本件犯行前有事
    實欄所載違反麻醉藥品管理條例、違反槍砲彈藥刀械管制條
    例等前案紀錄，其最後所處有期徒刑甫於八十六年九月十五
    日執行完畢，有台灣高等法院被告前案紀錄表在卷足憑，其
    於五年內故意再犯本案有期徒刑以上之罪，為累犯，應依刑
    法第四十七條第一項加重其刑。審酌現今社會治安已因槍枝
    氾濫日益惡化，被告猶非法製造改造槍、彈，對於社會治安
    造成潛在危害，惟尚無事證足認被告曾使用該改造之槍、彈
    為犯罪行為，並審酌其製造槍、彈在供己持有防身之犯罪動
    機、手段尚屬平和及犯後坦承犯行、態度良好等一切情狀，
    量處如主文所示之刑，罰金部分依修正前刑法第四十二條第
    二項之規定諭知易服勞役折算標準。又刑法第五十九條之酌
    量減輕其刑，必須犯罪另有特殊之原因與環境等等，在客觀
    上足以引起一般同情，認為即予宣告法定低度刑期尤嫌過重
    者，始有其適用。且為防止實務上酌減其刑之濫用，刑法於
    九十四年二月二日修正第五十九條之規定，明定「犯罪之情
    狀顯可憫恕，認科以最低度刑仍嫌過重者」，始得酌量減輕
    其刑，以嚴定其適用之條件，以免法定刑形同虛設，破壞罪
    刑法定之原則（最高法院四十五年台上字第一一六五號、五
    十一年台上字第八九九號判例、九十四年二月二日刑法第五
    十九條修正立法理由參照），準此，被告犯罪動機、犯罪手
    段或其犯後態度等情狀，均屬法定刑內量刑審酌事項，尚非
    得據為刑法第五十九條酌量減輕其刑之理由。本案被告前曾
    因違反麻醉藥品管理條例與槍砲彈藥刀械管制條例，分別經
    法院判刑確定，已見前述，八十八年八月三日為警查獲本件
    製造槍、彈犯行後，於審理期間逃匿，經本院於八十九年八
    月二十二日通緝，至九十八年四月二日始為警緝獲歸案，期
    間又因涉嫌製造改造手槍、子彈，為警於九十六年二月二十
    四日查獲（未移送本院歸案），同時並查獲安非他命等毒品
    ，所涉違反槍砲彈藥刀械管制條例，業經台灣嘉義地方法院
    於九十八年四月二十八日以九十八年度偵緝字第一八六號提
    起公訴，有起訴書在卷可參，另涉違反毒品危害條例部分由
    台灣台南地方法院檢察署偵查中，亦有卷附台灣高等法院被
    告前案紀錄表可明，被告長期逃匿，且一再犯罪，難認在客
    觀上有何引起一般人同情之特殊情事，縱其未持所製造之槍
    、彈犯罪及犯後坦承犯行，亦僅屬犯罪動機、手段或犯後態
    度等刑法第五十七條在法定刑內審酌之量刑事項，尚非據為
    依刑法第五十九條酌量減輕其刑之理由，辯護人此部分所辯
    ，尚難憑採。
六、再按子彈未經許可，予以持有，固屬於刑法第三十八條第一
    項第一款之違禁物，然子彈如經試射擊發，剩餘彈殼、彈頭
    ，因不再具有子彈之功能，已非違禁物（最高法院九十四年
    度台上字第三一九五號裁判要旨參照），本件扣案附表編號
    1改造手槍一把、編號2改造子彈三顆，均為違禁物，應依刑
    法第三十八條第一項第一款諭知沒收，原扣案另二顆子彈，
    依卷附內政部警政署刑事警察局鑑驗通知書以觀，業經試射
    擊發，參照上揭裁判要旨，已非違禁物，無宣告沒收必要。
    扣案附表編號3土造槍管半成品，既為被告為製造編號1之改
    造手槍所製造，已見前述，自屬供犯罪預備之物或供犯罪所
    用之物，至於扣案附表編號4至22所示工具，均為被告製造
    上開改造槍、彈所用之物，已據其供述無訛（本院卷第68頁
    背面），均應依刑法第三十八條第一項第二款併諭知沒收。
七、末查，被告本件犯罪行為雖在九十六年四月二十四前，惟其
    所犯九十四年一月二十六日修正公布前槍砲彈藥刀械管制條
    例第十一條第一項之罪，所宣告之罪刑已逾有期徒刑一年六
    月，依中華民國九十六年罪犯減刑條例第三條第一項第四款
    ，應不予減刑。又其經通緝，於九十八年四月二日始為警緝
    獲歸案，依同條例第五條之規定，亦不得依該條例減刑，附
    此說明。
據上論斷，應依刑事訴訟法第二百九十九條第一項前段，修正前
槍砲彈藥刀械管制條例第十一條第一項、槍砲彈藥刀械管制條例
第十二條第一項，刑法第十一條前段、第二條第一項前段、第五
十五條、第四十七條第一項、第三十八條第一項第一款、第二款
、修正前刑法第四十二條第二項、第三項，判決如主文。
本案經檢察官林朝文到庭執行職務
中    華    民    國    98    年    5     月    27    日
                  刑事第四庭    審判長法  官  林逸梅
                                      法  官  陳淑卿
                                      法  官  程克琳
以上正本證明與原本無異
如不服本判決應於收受本判後10日內向本院提出上訴書狀，並應
敘述具體理由。其未敘述上訴理由者，應於上訴期間屆滿後20日
內向本院補提理由書狀（均須按他造當事人之人數附繕本）「切
勿逕送上級法院」。
                                      書記官  郭純瑜
中    華    民    國    98    年    5     月    27    日
┌───────────────────────────────────┐
│附表                                                                  │
├──┬────────┬───┬────┬──────────────┤
│編號│扣押物品名稱    │數量  │所有人  │備    註                    │
├──┼────────┼───┼────┼──────────────┤
│1   │改造手槍        │一支  │乙○○  │槍枝管制編號：0000000000    │
│    │（含彈匣一個）  │      │        │仿COLT廠半自動手槍製造之玩具│
│    │                │      │        │槍，換裝車通之金屬槍管改造而│
│    │                │      │        │成                          │
├──┼────────┼───┼────┼──────────────┤
│2   │改造子彈        │三顆  │乙○○  │玩具金屬彈殼加裝金屬彈頭（直│
│    │                │      │        │徑約9.5mm）組合而成之改造子 │
│    │                │      │        │彈                          │
│    │                │      │        │查扣五顆，試射二顆          │
├──┼────────┼───┼────┼──────────────┤
│3   │土造槍管半成品  │一支  │乙○○  │金屬車造之土造槍管半成品（長│
│    │                │      │        │約13cm，外徑約1.5cm）       │
├──┼────────┼───┼────┼──────────────┤
│4   │鑽  床          │一台  │乙○○  │                            │
├──┼────────┼───┼────┼──────────────┤
│5   │去漬油          │一罐  │乙○○  │                            │
├──┼────────┼───┼────┼──────────────┤
│6   │瓦斯噴燈        │一組  │乙○○  │                            │
├──┼────────┼───┼────┼──────────────┤
│7   │熱熔槍          │一支  │乙○○  │                            │
├──┼────────┼───┼────┼──────────────┤
│8   │焊  槍          │一支  │乙○○  │                            │
├──┼────────┼───┼────┼──────────────┤
│9   │熱熔膠          │一支  │乙○○  │                            │
├──┼────────┼───┼────┼──────────────┤
│10  │熱熔膠鏟        │一支  │乙○○  │                            │
├──┼────────┼───┼────┼──────────────┤
│11  │銼  刀          │四支  │乙○○  │                            │
├──┼────────┼───┼────┼──────────────┤
│12  │螺絲起子        │十一支│乙○○  │                            │
├──┼────────┼───┼────┼──────────────┤
│13  │砂輪鑽頭        │三支  │乙○○  │                            │
├──┼────────┼───┼────┼──────────────┤
│14  │鐵鋸條          │二片  │乙○○  │                            │
├──┼────────┼───┼────┼──────────────┤
│15  │鑽  頭          │三支  │乙○○  │                            │
├──┼────────┼───┼────┼──────────────┤
│16  │鑽頭把手        │一支  │乙○○  │                            │
├──┼────────┼───┼────┼──────────────┤
│17  │游標卡尺        │一支  │乙○○  │                            │
├──┼────────┼───┼────┼──────────────┤
│18  │通槍刷          │二支  │乙○○  │                            │
├──┼────────┼───┼────┼──────────────┤
│19  │砂  紙          │二張  │乙○○  │                            │
├──┼────────┼───┼────┼──────────────┤
│20  │鐵  鎚          │一支  │乙○○  │                            │
├──┼────────┼───┼────┼──────────────┤
│21  │鉗  子          │二支  │乙○○  │                            │
├──┼────────┼───┼────┼──────────────┤
│22  │板  手          │二支  │乙○○  │                            │
└──┴────────┴───┴────┴──────────────┘
附錄本案論罪科刑法條：
【96年1月26日修正前槍砲彈藥刀械管制條例第11條：】
未經許可，製造、販賣或運輸第4條第1項第1款所稱其他可發射
金屬或子彈具有殺傷力之各式槍砲者，處5年以上有期徒刑，併
科新臺幣1000萬元以下罰金。
未經許可，轉讓、出租或出借前項所列槍砲者，處3年以上10 年
以下有期徒刑，併科新臺幣700萬元以下罰金。
意圖供自己或他人犯罪之用，而犯前二項之罪者，處無期徒刑或
7年以上有期徒刑，併科新臺幣1000萬元以下罰金。
未經許可，持有、寄藏或意圖販賣而陳列第一項所列槍砲者，處
1年以上7年以下有期徒刑，併科新臺幣700萬元以下罰金。
第1項至第3項之未遂犯罰之。
【現行槍砲彈槍砲彈藥刀械管制條例第12條】
未經許可，製造、販賣或運輸子彈者，處1年以上7年以下有期徒
刑，併科新台幣500萬元以下罰金。
未經許可，轉讓、出租或出借子彈者，處6月以上5年以下有期徒
刑，併科新台幣300萬元以下罰金。
意圖供自己或他人犯罪之用，而犯前二項之罪者，處3年以上10
年以下有期徒刑，併科新台幣700萬元以下罰金。
未經許可，持有、寄藏或意圖販賣而陳列子彈者，處5年以下有
期徒刑，併科新台幣300萬元以下罰金。
第 1 項至第 3 項之未遂犯罰之。


司法院資訊處製作；財團法人民間司法改革基金會備份。
